【裁判字號】    97,交聲,1501
【裁判日期】    971014
【裁判案由】    違反道路交通管理處罰條例聲明異議
【裁判全文】
臺灣士林地方法院交通事件裁定        97年度交聲字第1501號
原處分機關  交通部公路總局臺北區監理所蘆洲監理站
異  議  人
即受處分人  甲○○
上列受處分人因違反道路交通管理處罰條例案件，對於交通部公
路總局北區監理所蘆洲監理站於民國97年10月02日所為之處分（
原處分案號：北監蘆字第裁46-AEX378049號），聲明異議，本院
裁定如下：
    主  文
異議駁回。
    理  由
一、依道路交通管理處罰條例第56條第1 項第1 款規定，汽車駕
    駛人在設有禁止臨時停車處所停車，處新臺幣（下同）600
    元以上1200元以下罰鍰。又按禁止臨時停車線為紅色實線，
    用以指示禁止臨時停車路段，其禁止時間為全日24小時，道
    路交通標誌標線號誌設置規則第169 條第1 項、第2 項定有
    明文；設有禁止臨時停車標誌、標線處所不得臨時停車，而
    禁止臨時停車處所不得停車，道路交通安全規則第111 條第
    1 項第3 款及第112 條第1 項第1 款亦定有明文。
二、原處分意旨略以：異議人即受處分人甲○○於97年10月02
    日10時49分，所有車號092-BFN 號之重型機車，在臺北市○
    ○路○段處，經警逕行舉發「在禁止臨時停車之處所停車」
    之違規，依道路交通管理處罰條例第56條第1 項第1 款規定
    ，處罰鍰600 元整。
三、異議意旨略以：異議人會長期將機車停放在同一處，除上班
    的地方伊可以看到外，是因為有一回停放機車的該處有汽車
    臨時停車，當時交通稽查員前來拍照取締，並說他是要拍汽
    車，伊那台機車停在那沒關係，從此之後就很安心的將車停
    在那裡。伊向士林分局申訴時，得到的答案是民眾檢舉不得
    不受理，而伊也是因為聽信交通稽查員的話，所以才放心的
    停放該處，若是明知停放該處，會被舉發，誰會一直將車停
    在那裡，且伊也不是臨時停車，一停一天就是11個小時，難
    道交通稽查員不屬於執法單位等事由請求裁定云云。
四、經查：
  (一)異議人即受處分人甲○○所有車號092-BFN 號重型機車，在
    上揭時地經警逕行舉發「在禁止臨時停車處所停車」之事實
    ，除為異議人所不否認外，並有民眾檢舉採證照片1 幀在卷
    可參。
  (二)異議人即受處分人甲○○辯稱：當時，有交通稽查員來拍照
    取締，他說要拍汽車，我那台機車停放該處沒關係，是因為
    聽信交通稽查員的話，才放心停放該處，難道交通稽查員不
    屬於執法單位云云。按道路交通管理處罰條例第7 條第1 項
    規定，道路交通管理之稽查，違規紀錄，由交通勤務警察，
    或依法令執行交通稽查任務人員執行之。則交通稽查人員依
    法令執行交通稽查任務者，即為交通管理事件的執法單位，
    可就違規事實依法予以舉發；又視違規事件之輕重情形，就
    輕微違規之行為人有下列情形之一，而未嚴重危害交通安全
    、秩序或發生交通事故，且情節輕微，以不舉發為適當者，
    交通勤務警察、依法令執行交通稽查任務人員或交通助理人
    員得對其施以勸導，免予舉發，違反道路交通管理事件統一
    裁罰基準及處裡細則第12 條亦定有明文。故交通稽查人員
    於異議人上述時、地就違規停車之汽車拍照取締行為，即係
    依道路交通管理處罰條例執行交通稽查任務，並就其稽查之
    違規事實予以舉發，核無不法。雖異議人辯稱，是因為聽信
    交通稽查員的話，才會放心停在該處云云。惟查，該路段已
    有熱拌塑膠紅線繪於溝蓋處，本件重型機車停車位置紅線皆
    可得知該路段應禁止臨時停車，雖該交通稽查人員依法執行
    稽查任務時，於異議人到場時未依道路交通管理處罰條例第
    56條第3 項前段規定積極責令異議人將車移置適當處所，但
    該路段禁止臨時停車事實即為異議人所熟知已臻明確，不因
    停放車輛為汽車或機車而有不同標準，自應避免在此處停放
    車輛，並將其改置適當處所。又交通稽查人員未於當場予以
    舉發行為，查與輕微違規勸導規定不符，則該違規停車事實
    即非免予舉發，而係未予舉發，兩者情形自有所別。異議人
    據此主觀認定該紅線路段停放機車得免予舉發而逕行將其停
    放於該路段上，異議人上揭所辯，尚不足採。
五、綜上所述，異議人確有於前揭時、地所有車號092-BFN 號重
    型機車「在禁止臨時停車處所」之違規，依道路交通管理處
    罰條例第56條第1 項第1 款規定，處罰鍰600 元整，即與法
    相符，異議人之異議核無理由，應予駁回。
六、據上論斷，依道路交通案件處理辦法第19條，裁定如主文。
中    華    民    國    97    年    10    月    14    日
                  交通法庭法  官  賴邦元
以上正本證明與原本無異。
如不服本裁定，應於送達後5日內，向本院提出抗告狀。
                                      書記官  游育慈
中    華    民    國    97    年    10    月    14    日


司法院資訊處製作；財團法人民間司法改革基金會備份。
